---
title: "lab1"
output:
  html_document:
    df_print: paged
  pdf_document:
    latex_engine: xelatex
  word_document: default
date: "2024-03-09"
---

```{r setup, include=FALSE}
knitr::opts_chunk$set(echo = TRUE)
library(tidyverse) 
library(kableExtra)
library(GGally)
library(qqplotr)
library(Hmisc)
```

# зчитуємо датасет
```{r reading}
hotel <- read.csv("Hotel Reservations.csv")
```

# можемо побачити, що в ньому 36275 спостережень і 19 змінних
```{r review}
str(hotel, give.attr = FALSE)
```
# перевiрка даних на вiдсутнiсть очевидних помилок, одрукiв, неправильного кодування тощо
```{r describe}
describe(hotel)
```

# перевірка на кількість пропущених значень для кожної змінної
```{r na_check1}
hotel %>% summarise(across(everything(), ~ sum(is.na(.)))) %>%
  select(where(~ all(.) > 0))
```

# перевірка на частку пропущених значень для кожної змінної
```{r na_check2}
hotel %>% summarise(across(everything(), ~ mean(is.na(.)))) %>%
  select(where(~ all(.) > 0))
```
```{r var mutate}
# переведення відповідних змінних у фактор
hotel <- hotel %>% mutate(repeated_guest = as.factor(repeated_guest), 
                          required_car_parking_space = as.factor(required_car_parking_space),
                          booking_status = as.factor(booking_status),
                          room_type_reserved = as.factor(room_type_reserved))
```

# штуки
```{r margin1}
addmargins(cont_tab <- xtabs(~ no_of_adults + no_of_children, data = hotel))
```

```{r margin2}
addmargins(cont_tab <- xtabs(~ market_segment_type + booking_status, data = hotel))
```

```{r margin3}
addmargins(cont_tab <- xtabs(~ no_of_children + no_of_special_requests, data = hotel))
```

```{r margin4}
addmargins(cont_tab <- xtabs(~ booking_status + market_segment_type, data = hotel))
```

```{r margin5}
addmargins(cont_tab <- xtabs(~ type_of_meal_plan + room_type_reserved, data = hotel))
```

```{r ftable}
ftable(xtabs(~ no_of_adults + no_of_children + booking_status, data = hotel))
```

# додаткова колонка - загальна кількість ночей
```{r hotel with nights}
hotel_with_nights <- hotel %>% mutate(no_of_nights = no_of_weekend_nights + no_of_week_nights)
```

```{r geombar}
ggplot(hotel_with_nights, aes(x = no_of_nights)) +
  geom_bar() +
  theme_classic()
```


# двовимірний графік (діаграма розсіювання для avg_price_per_room)
```{r avg_price_per_room plot}
plot(hotel$avg_price_per_room, xlab = 'запис, №', ylab = 'середня ціна за кімнату, $')
```

# одновимірний графік (те саме через гістограму)
```{r same, but using hist}
ggplot(hotel, aes(x = avg_price_per_room)) +
  geom_histogram()
```

# пошук викидів за допомогою фільтра Гампеля
```{r Hampel(?) filter}
hotel %>% filter(avg_price_per_room < median(avg_price_per_room) - 3*mad(avg_price_per_room) | avg_price_per_room > median(avg_price_per_room) + 3*mad(avg_price_per_room)) %>%
  arrange(avg_price_per_room)
```

# перегляд інформації про дорогі кімнати
```{r expensive rooms filter}
hotel %>% filter(avg_price_per_room > 300)
```

# двовимірний графік (середня ціна за кімнату, кількість ночей зупинки)
```{r geom_point for nights/avg_price}
ggplot(hotel_with_nights, aes(x = avg_price_per_room, y = no_of_nights, color = as.factor(room_type_reserved))) +
  geom_point()
```

```{r max price filter}
hotel %>% filter(avg_price_per_room == max(avg_price_per_room))
```
# як можна побачити, кімната вартістю $540 є очевидним викидом, адже її цінова категорія концентрується
# навколо вартості у ~$75, тож ймовірно у ціну був записаний зайвий нуль

# подивимось як цей викид буде зображено на Q-Q Plot
```{r avg_price qqnorm}
qqnorm(hotel$avg_price_per_room, main = 'Normal Q-Q Plot для avg_price_per_room')
```

```{r other qqnorms}
qqnorm(hotel$no_of_week_nights, main = 'Normal Q-Q Plot для no_of_week_nights')
qqnorm(hotel$no_of_weekend_nights, main = 'Normal Q-Q Plot для no_of_weekend_nights')
qqnorm(hotel$lead_time, main = 'Normal Q-Q Plot для lead_time')
```

# гістограми
```{r hist1}
ggplot(hotel, aes(x = arrival_date)) +
  geom_bar()
```

```{r hist2}
ggplot(hotel_with_nights, aes(x = no_of_nights)) +
  geom_bar() +
  theme_classic()
```

# вусаті скриньки
```{r boxplots}
ggplot(hotel, aes(x = room_type_reserved, y = avg_price_per_room)) +
  geom_boxplot(varwidth = FALSE)

ggplot(hotel, aes(x = factor(no_of_adults), y = lead_time)) +
  geom_boxplot(varwidth = FALSE)

ggplot(hotel, aes(x = factor(no_of_children), y = lead_time)) +
  geom_boxplot(varwidth = FALSE)

ggplot(hotel, aes(x = type_of_meal_plan, y = avg_price_per_room)) +
  geom_boxplot(varwidth = FALSE)
```

# логаритмування для вусатої скриньки
```{r boxplot log}
ggplot(hotel, aes(x = factor(no_of_adults), y = log(lead_time))) +
  geom_boxplot(varwidth = FALSE)
```

# стовпчикові діаграми
```{r geom_bars}
cont_tab <- xtabs(~ required_car_parking_space + booking_status, data = hotel)
cont_tab

ggplot(hotel, aes(x = required_car_parking_space, fill = booking_status)) +
  geom_bar()

ggplot(hotel, aes(x = required_car_parking_space, fill = booking_status)) +
  geom_bar(position = 'fill')

ggplot(hotel, aes(x = no_of_previous_bookings_not_canceled, fill = required_car_parking_space)) +
  geom_bar()

ggplot(hotel, aes(x = no_of_previous_bookings_not_canceled, fill = required_car_parking_space)) +
  geom_bar(position = 'fill')

ggplot(hotel, aes(x = no_of_previous_cancellations, fill = required_car_parking_space)) +
  geom_bar()

ggplot(hotel, aes(x = no_of_previous_cancellations, fill = required_car_parking_space)) +
  geom_bar(position = 'fill')

ggplot(hotel, aes(x = no_of_previous_bookings_not_canceled, fill = as.factor(repeated_guest))) +
  geom_bar()

ggplot(hotel, aes(x = booking_status, fill = repeated_guest)) +
  geom_bar(position = "dodge")
```

# хз
```{r some freqpoly}
hotel <- hotel %>% mutate(arrival_year_and_month = paste(arrival_year, arrival_month, arrival_date, sep = "-"))
ggplot(hotel, aes(x = as.Date(arrival_year_and_month))) +
  geom_freqpoly(bins = 100)
```

# (додаткові типи графіків) візуалізація кількості room_type_reserved
```{r additional graphs}
bar <- ggplot(data = hotel) +
  geom_bar(
    mapping = aes(x = room_type_reserved, fill = room_type_reserved),
    show.legend = FALSE,
    width = 1
  ) +
  theme(aspect.ratio = 1) +
  labs(x = NULL, y = NULL)
bar + coord_flip()
bar + coord_polar()
```

# цікавий графік через geom_density
```{r some geom_density}
ggplot(hotel, aes(x=lead_time, fill=booking_status))+
  geom_density(alpha=0.5)
```

# двовимірні графіки
# (додаткові типи графіків) violin графік для (booking_status, lead_time)
```{r violin c:}
ggplot(hotel, aes(x=booking_status, y=lead_time))+
  geom_violin(fill = "skyblue", color = "darkblue", alpha = 0.8)+
  scale_x_discrete(labels = c("Відмінено", "Не відмінено"))+
  labs(x="Статус бронювання",
       y="Час від бронювання до прибуття")
```

# (додаткові типи графіків)
```{r idk1}
ggplot(data = hotel, aes(x = lead_time, y = avg_price_per_room, color = booking_status)) +
  geom_smooth()
```

```{r one more mutate}
hotel <- hotel %>% mutate(arrival_year_and_month = paste(arrival_year, arrival_month, arrival_date, sep = "-"))
```

```{r some geom_points}
ggplot(hotel, aes(x = as.Date(arrival_year_and_month), y = avg_price_per_room)) +
  geom_point(alpha = 0.3) +
  geom_smooth()

hotel_filtered_by_price <- hotel %>% filter(avg_price_per_room > 9)
ggplot(hotel_filtered_by_price, aes(x = as.Date(arrival_year_and_month), y = avg_price_per_room)) +
  geom_point(alpha = 0.3) +
  geom_smooth()
```

# одновимірний графік (гістограма для відфільтрованих цін)
```{r hist for filtered prices}
hotel_avg_prices <- hotel %>% filter((avg_price_per_room > 9))
ggplot(hotel_avg_prices, aes(x = avg_price_per_room)) +
  geom_histogram()
```

```{r avg_price density}
hotel_filtered <- subset(hotel, avg_price_per_room > 9)
ggplot(hotel_filtered ,
       aes(x = avg_price_per_room, y = after_stat(density),
           color = room_type_reserved)) +
  geom_density() +
  labs(x = "Ціна, $", y = "Щільність", color = "Тип кімнати") +
  theme(axis.title = element_text(size = 25),
        axis.text = element_text(size = 20),
        legend.title = element_text(size = 25),
        legend.text = element_text(size = 20))
```

```{r something similar}
ggplot(hotel_filtered ,
       aes(x = avg_price_per_room, y = after_stat(density),
           fill = room_type_reserved)) +
  geom_histogram(bins = 50) +
  labs(x = "Ціна, $", y = "Щільність", color = "Тип кімнати") +
  theme(axis.title = element_text(size = 25),
        axis.text = element_text(size = 20),
        legend.title = element_text(size = 25),
        legend.text = element_text(size = 20))
```

```{r idk2}
ggplot(hotel_filtered_by_price, aes(x = avg_price_per_room, y = lead_time, color = as.factor(room_type_reserved))) +
  geom_point(alpha = 0.1)
```

# кореляція
```{r corr1}
ggcorr(hotel %>% select(where(is.numeric)), label = TRUE)
# Як можна бачити, особливо сильної кореляції між змінними немає
```

```{r corr2}
ggcorr(hotel %>% select(where(is.numeric)), label = TRUE,
       method = c("pairwise", "spearman"))
```

```{r slice}
hotel_sliced <- slice_sample(hotel_avg_prices, n = 5000)
```

# логаритмування та інше
```{r log1}
ggplot(hotel_sliced, aes(sample = lead_time)) +
  stat_qq_point() + stat_qq_line() + stat_qq_band()
```

```{r (not log) 2}
ggplot(hotel_sliced, aes(sample = avg_price_per_room)) +
  stat_qq_point() + stat_qq_line() + stat_qq_band()
```


```{r log3}
ggplot(hotel_sliced, aes(sample = log(lead_time))) +
  stat_qq_point() + stat_qq_line() + stat_qq_band()
```

```{r log4}
ggplot(hotel_sliced, aes(sample = log(avg_price_per_room))) +
  stat_qq_point() + stat_qq_line() + stat_qq_band()
```

```{r}
hotel_grouped_by_room <- hotel %>% 
  dplyr::group_by(no_of_adults, no_of_children, room_type_reserved) %>% 
  dplyr::summarize(total = n(), .groups = "drop")

hotel_grouped_by_room
```

```{r}
hotel_grouped_by_room <- hotel_grouped_by_room %>%
  mutate(pair = paste("(", no_of_adults, ",", no_of_children, ")", sep = "")) %>%
  arrange(desc(no_of_adults + no_of_children))
```

```{r}
ggplot(hotel_grouped_by_room, aes(x = reorder(pair, (no_of_adults + no_of_children)), y = total, fill = as.factor(room_type_reserved))) + 
  geom_bar(stat = "identity") +
  labs(x = "Pair (no_of_adults, no_of_children)", y = "Count", fill = "Number of Adults") +
  theme(axis.text.x = element_text(angle = 45, hjust = 1))

ggplot(hotel_grouped_by_room, aes(x = reorder(pair, (no_of_adults + no_of_children)), y = total, fill = as.factor(room_type_reserved))) + 
  geom_bar(position = 'fill', stat = "identity") +
  labs(x = "Pair (no_of_adults, no_of_children)", y = "Count", fill = "Number of Adults") +
  theme(axis.text.x = element_text(angle = 45, hjust = 1))
```

```{r}
hotel_grouped_by_meal <- hotel %>% 
  dplyr::group_by(no_of_adults, no_of_children, type_of_meal_plan) %>% 
  dplyr::summarize(total = n(), .groups = "drop")

hotel_grouped_by_meal
```

```{r}
hotel_grouped_by_family <- hotel %>% 
  dplyr::group_by(no_of_adults, no_of_children) %>% 
  dplyr::summarize(total = n(), .groups = "drop")

hotel_grouped_by_family
```

```{r}
hotel_grouped_by_meal <- hotel_grouped_by_meal %>%
  mutate(pair = paste("(", no_of_adults, ",", no_of_children, ")", sep = "")) %>%
  arrange(desc(no_of_adults + no_of_children))
```

```{r}
ggplot(hotel_grouped_by_meal, aes(x = reorder(pair, (no_of_adults + no_of_children)), y = total, fill = as.factor(type_of_meal_plan))) + 
  geom_bar(stat = "identity") +
  labs(x = "Pair (no_of_adults, no_of_children)", y = "Count", fill = "Number of Adults") +
  theme(axis.text.x = element_text(angle = 45, hjust = 1))

ggplot(hotel_grouped_by_meal, aes(x = reorder(pair, (no_of_adults + no_of_children)), y = total, fill = as.factor(type_of_meal_plan))) + 
  geom_bar(position = 'fill', stat = "identity") +
  labs(x = "Pair (no_of_adults, no_of_children)", y = "Count", fill = "Number of Adults") +
  theme(axis.text.x = element_text(angle = 45, hjust = 1))
```

```{r}
hotel %>% filter(type_of_meal_plan == 'Meal Plan 3')
```

```{r}
ggplot(hotel, aes(x = no_of_special_requests, fill = as.factor(room_type_reserved))) + 
  geom_bar(position = "fill")
```

```{r}
hotel %>% filter(no_of_previous_bookings_not_canceled == 12)
```

```{r}
ggplot(hotel_grouped_by_family, aes(x = no_of_adults, y = no_of_children, size = total)) +
  geom_point()
```


```{r}
ggplot(hotel, aes(x = room_type_reserved, fill = booking_status)) + geom_bar(position = "fill")
```

```{r}
ggplot(hotel, aes(x = as.factor(required_car_parking_space), fill = booking_status)) +
  geom_bar(position = "fill") +
  labs(title = "Залежність стану бронювання від необхідності у парк. місці",
       x = "Потреба у паркувальному місці",
       y = "Частка") +
  scale_fill_manual(name = "Статус бронювання",
                    values = c("Not_Canceled" = "#00bfc4", "Canceled" = "#f8766d"),
                    labels = c("відмінено", "не відмінено"))+
  scale_x_discrete(labels = c("Не потрібне", "Потрібне"))
```

```{r}
result <- hotel %>%
  group_by(no_of_week_nights, no_of_weekend_nights) %>%
  summarise_all(mean)

result
```

```{r}
# ВСЕ для 4
ggplot(hotel, aes(x = avg_price_per_room, y = no_of_week_nights) ) + geom_point()

ggplot(hotel, aes(x = avg_price_per_room, y = no_of_weekend_nights) ) + geom_point()

ggplot(hotel_with_nights, aes(x = no_of_nights, fill = as.factor(room_type_reserved))) + geom_bar(position = "fill")

hotel_with_nights <- hotel_with_nights %>% filter(avg_price_per_room > 20)

hotel_with_nights <- hotel_with_nights %>% filter(avg_price_per_room > 9)
ggplot(hotel_with_nights, aes(x = log(avg_price_per_room), y = after_stat(density), 
                                  color = cut(no_of_nights, breaks = seq(min(no_of_nights), max(no_of_nights), by = 5)))) + geom_freqpoly(bins = 30) +
    labs(x = "Логарифмована ціна, $", y = "Щільність", color = "Кількість ночей") +
      theme(axis.title = element_text(size = 25),
            axis.text = element_text(size = 20),
            legend.title = element_text(size = 25),
            legend.text = element_text(size = 20))

hotel_with_nights <- hotel_with_nights %>%
  mutate(lead_time = ifelse(lead_time == 0, 1, lead_time))


ggplot(hotel_with_nights, aes(x = log(lead_time), y = after_stat(density), 
                              color = cut(no_of_nights, breaks = c(0, 5, 10, 15, 20, max(no_of_nights) + 1)
                                          ))) + geom_freqpoly(bins = 20) +
  labs(x = "Логарифм. час до прибуття, $", y = "Щільність", color = "Кількість ночей") +
      theme(axis.title = element_text(size = 25),
            axis.text = element_text(size = 20),
            legend.title = element_text(size = 25),
            legend.text = element_text(size = 20))
  

ggplot(hotel_with_nights, aes(x = no_of_nights, fill = as.factor(no_of_children))) + geom_bar()
ggplot(hotel_with_nights, aes(x = no_of_nights, fill = as.factor(no_of_children))) + geom_bar(position = "fill")

hotel_cum <- hotel_avg_prices %>% filter(no_of_weekend_nights == 0 | no_of_week_nights == 0)

ggplot(hotel_cum, aes(x = as.factor(no_of_weekend_nights), y = avg_price_per_room)) + geom_violin() + stat_summary(fun = mean, geom="point", shape=23, size=2) + geom_boxplot(width=0.1)

ggplot(hotel_cum, aes(x = as.factor(no_of_week_nights), y = avg_price_per_room)) + geom_violin() +  stat_summary(fun = mean, geom="point", shape=23, size=2) + geom_boxplot(width=0.1)
```