---
title: "lab3"
output:
  html_document: default
  pdf_document: default
date: "2024-05-30"
---

```{r setup, include=FALSE}
knitr::opts_chunk$set(echo = TRUE)
library(msm)
library(tidyverse)
library(latex2exp)
library(gridExtra)
library(lmtest)
library(stargazer)
library(car)
library(margins)
library(GGally)
library(crch)
library(multcomp)
library(modelsummary)
library(fixest)
library(sandwich)
set.seed(100)  # для повторюваности
```


```{r, include=FALSE}
original_hotel <- read.csv("Hotel Reservations.csv")

kinda_iriginal_hotel <- original_hotel %>% mutate(no_of_people = no_of_adults + no_of_children)

hotel_corr <- original_hotel

hotel <- original_hotel %>% filter((avg_price_per_room > 9),
                                   (no_of_children < 8))

hotel <- hotel %>% mutate(repeated_guest = as.factor(repeated_guest), 
                          required_car_parking_space = as.factor(required_car_parking_space),
                          booking_status = as.factor(booking_status),
                          room_type_reserved = as.factor(room_type_reserved),
                          no_of_special_requests = ifelse(no_of_special_requests == 0, 0, 1),
                          arrival_date_in_total = paste(arrival_year, arrival_month, arrival_date, sep = "-"),
                          arrival_year_and_month = paste(arrival_year, arrival_month, sep = "-"),
                          no_of_people = no_of_adults + no_of_children, 
                          no_of_nights = no_of_weekend_nights + no_of_week_nights,
                          no_of_people = no_of_adults + no_of_children)

hotel_reverse <- hotel
hotel_reverse$booking_status_binary <- ifelse(hotel$booking_status == "Canceled", 1, 0)

room_type_vector <- c("Room_Type 1" = "#ff746c", "Room_Type 2" = "#c89c04", "Room_Type 3" = "#58b404", "Room_Type 4" = "#08c494", "Room_Type 5" = "#08b4ec", "Room_Type 6" = "#a88cfc", "Room_Type 7" = "#ff64d4")
room_label_vector <- c("Тип кімнати №1", "Тип кімнати №2", "Тип кімнати №3", "Тип кімнати №4", "Тип кімнати №5", "Тип кімнати №6", "Тип кімнати №7")

meal_type_vector <- c("Meal Plan 1" = "#ff746c", "Meal Plan 2" = "#80ac04", "Meal Plan 3" = "#08bcc4", "Not Selected" = "#c87cfc")
meal_label_vector <- c("BB - Bed and Breakfast", "HB - Half Board", "FB - Full Board", "Not Selected")
```




```{r, include=FALSE}
##### DUMMY VARIABLES ДЛЯ КАТЕГОРІАЛЬНИХ ЗМІННИХ

hotel_meal <- hotel %>% mutate(M1 = (type_of_meal_plan == "Meal Plan 1"), M2 = (type_of_meal_plan == "Meal Plan 2"), M3 = (type_of_meal_plan == "Meal Plan 3"))
```

```{r, include=FALSE}
##### DUMMY VARIABLES ДЛЯ КАТЕГОРІАЛЬНИХ ЗМІННИХ

hotel_room <- hotel %>% mutate(R2 = (room_type_reserved == "Room_Type 2"), R3 = (room_type_reserved == "Room_Type 3"), R4 = (room_type_reserved == "Room_Type 4"), R5 = (room_type_reserved == "Room_Type 5"), R6 = (room_type_reserved == "Room_Type 6"), R7 = (room_type_reserved == "Room_Type 7"))
```

```{r, include=FALSE}
##### DUMMY VARIABLES ДЛЯ КАТЕГОРІАЛЬНИХ ЗМІННИХ

hotel_market <- hotel %>% mutate(Online = (market_segment_type == "Online"), Corporate = (market_segment_type == "Corporate"), Complementary = (market_segment_type == "Complementary"), Aviation = (market_segment_type == "Aviation"))
```


```{r, include=FALSE}
##### Необхідне для питань 3-4
hotel <- hotel %>% 
  mutate(log_price = log(avg_price_per_room))


hotel_meal <- hotel %>% mutate(M1 = (type_of_meal_plan == "Meal Plan 1"), M2 = (type_of_meal_plan == "Meal Plan 2"), M3 = (type_of_meal_plan == "Meal Plan 3"))


hotel_room <- hotel %>% mutate(R2 = (room_type_reserved == "Room_Type 2"), R3 = (room_type_reserved == "Room_Type 3"), R4 = (room_type_reserved == "Room_Type 4"), R5 = (room_type_reserved == "Room_Type 5"), R6 = (room_type_reserved == "Room_Type 6"), R7 = (room_type_reserved == "Room_Type 7"))


hotel_market <- hotel %>% mutate(Online = (market_segment_type == "Online"), Corporate = (market_segment_type == "Corporate"), Complementary = (market_segment_type == "Complementary"), Aviation = (market_segment_type == "Aviation"))
```


#### Назва команди - Команда №3
#### Перелік учасників колективу виконавців:
- Пономаренко Олександр (КМ-12)
- Земляний Даниїл (КМ-12)
- Борисенко Данило (КМ-11)
- Заіченко Дамир (КМ-13)
- Лук'яненко Василь (КМ-13)


#### ПИТАННЯ НА РЕГРЕСІЮ

- 1. Чим зумовлено скасування/нескасування резервації? (з "Які характерні риси скасованих записів?")
- 2. Що впливає на появу особливих побажань? (з "Чи є істотною наявність особливих побажань?")
- 3. Чи є вплив необхідності в паркувальному місці на середню ціну за кімнату?
- 4. Чи є вплив повторного гостя на середню ціну за кімнату?
- 5. Чи є вплив кількості людей на середню ціну за кімнату?

```{r, include=FALSE}
view(hotel)
```



#### 1. Чим зумовлено скасування/нескасування резервації?

- Побудуємо базову логит-модель, де в ролі залежної бінарної змінної виступатиме атрибут booking_status ('Canceled', 'Not Canceled').

- Взагалі, можливість з'ясувати чи буде конкретний запис скасований чи нескасований видається досить "профітною". Подумки можна швидко прикинути, що можливо повторні гості відмінятимуть записи з меншою ймовірністю. В той же час статус бронювання мав би бути пов'язаний з часом до прибуття (бо інутїтивно очікується, що чим більше lead_time, то тим менша ймовірність того, що гість все ж прибуде) та, наприклад, кількістю дітей. Хоч записів з дітьми відносно загальної кількості записів не так вже й багато (2559 з 36275), проте захворювання напередодні поїздки або поведінкові проблеми (чи будь-які інші непередбачувані обставини пов'язані з дітьми) мали б зробити свій внесок у ймовірність скасування.

- Окрім того, оскільки lead_time має досить високий ренж значень (від 0 до 443), то було б логічно дослідити зміну даної фічі на 1%, а не на одну одиницю, аби наглядніше було видно її вплив.

- Отже маємо наступні результати:
```{r}
denylogit <- glm(booking_status ~ log(lead_time+1) + no_of_adults + no_of_children 
                 + required_car_parking_space + no_of_nights + repeated_guest, 
                 family = binomial(link = "logit"), 
                 data = hotel)

modelsummary(list("basic" = denylogit),
             gof_omit = "^(?!Num.Obs.|R2 Adj.)",
             stars = TRUE)
```

- (додатній коефіцієнт - в сторону НЕскасування, тобто прибуття)
- (від'ємний коефіцієнт - в сторону скасування бронювання)

- Як бачимо, поки що усі коефіцієнти є статистично значущі. Одразу в очі кидаються коефіцієнти при логаритмі "часу до прибуття", "потребі у паркувальному місці" та "належністю до повторних гостей", проте робити якісь висновки ще зарано. 


- Підключимо у гру контрольні змінні. Нажаль ми все ще не знаємо у чому полягає фактична різниця між типами кімнат, єдине що ми з'ясували напевно, ще на етапі EDA, це те що в різні типи кімнат заселяються різні кількість дітей. Тому щоб зменшити кореляцію похибки з відповідним регресором вважається необхідним додати типи кімнат до розгляду.
```{r}
denylogit_with_controls <- glm(booking_status ~ log(lead_time+1) + no_of_adults 
                                + no_of_children + required_car_parking_space 
                                + no_of_nights + repeated_guest 
                                + R2 + R3 + R4 + R5 + R6 + R7, 
                 family = binomial(link = "logit"), 
                 data = hotel_room)

modelsummary(list("basic" = denylogit, "with_control_vars" = denylogit_with_controls),
             stars = TRUE,
             gof_omit = "^(?!Num.Obs.)")
```

- Як можемо спостерігати, ситуація для усіх коефіцієнтів в цілому лишилася незмінною, за виключенням кількості дорослих. Коефіцієнт все ще лишається статистично значущим, проте тепер є ймовірність того, що справжнє його значення майже не відрізняється від нуля.


- Аби детальніше розглянути вплив кількості дорослих на статус бронювання, розглянемо фактори взаємодії кількості дорослих з кількістю дітей (аби взяти до розгляду сім'ї) та належністю гостя до повторних гостей: 
```{r}
denylogit_factors <- glm(booking_status ~ log(lead_time+1) 
                        + no_of_adults*(no_of_children + repeated_guest) 
                        + required_car_parking_space + no_of_nights 
                        + R2 + R3 + R4 + R5 + R6 + R7, 
                 family = binomial(link = "logit"), 
                 data = hotel_room)

modelsummary(list("basic" = denylogit, "with_control_vars" = denylogit_with_controls, 
                  "all_in_one_with_factors" = denylogit_factors),
             stars = TRUE,
             gof_omit = "^(?!Num.Obs.)")
```

- Як можемо помітити, коефіцієнти при "кількості дорослих" та факторах взаємодії "кількості дорослих" з "повторним гостем" та "кількістю дітей" стали статистично незначущі.

- Є необхідність протестувати на статистичну значущість групу цих коефіцієнтів:
```{r}
names(coef(denylogit_factors))

coef_names <- names(coef(denylogit_factors))
print(coef_names)

# Example updated based on hypothetical correct names
linearHypothesis(denylogit_factors, 
                 c("no_of_adults", "no_of_adults:no_of_children", "no_of_adults:repeated_guest1"),
                 vcov. = vcovHC(denylogit_factors, "HC1"))

```
- Відтак бачимо, що кількість дорослих разом зі своїми факторами взаємодії є статистично значуща, попри те що як окремий коефіцієнт при кількості дорослих, так і коефіцієнти суто на факторах взаємодії, є статистично незначущими 

- Оскільки наша початкова модель досить гарно витримала тест на стійкість, то розглянемо таблицю зі значеннями середнього маржинального ефекту кожної змінної на появу особливих побажань.
```{r}
summary(margins(denylogit))
```
- (варто взяти до уваги, що в дійсності належність до класу повторних гостей ще має ще більший середній маржинальний ефект, ніж вказано у таблиці)




#### 2. Що впливає на появу особливих побажань?


##### Першу базову модель побудуємо з досить інтуїтивно очікуваними регресорами. 

- В прешу чергу нам цікаво дізнатися чи враховується таки потреба у паркувальному місці як особливе побажання. Окрім цього, можна очікувати, що на наявність особливих побажань впливатиме ціна, що заплачена за кімнату. 

- Окрім цього, достовірно невідомо що саме являють собою особливі побажання, бо це може бути як ранкова корзинка фруктів під дверима так і лебідь з рушників, що очікуватиме гостей на двуспальному ліжку, тому досить важливо було б врахувати ціну, яка заплачена за заброньваний номер. При побудові моделі варто врахувати, що для avg_price_per_room для адекватнішого аналізу його впливу необхідно взяти логаритм цього регресора, адже межі змінної досить широкі (від 9 до 540), через що вплив збільшення значення ціни на 1 одиницю буде майже непомітним. Тож було б логічно розглянути вплив збільшення ціни на 1 відсоток відносно наявності особливих побажань.

- Для початкової моделі братимемо дорослих і дітей поокремо. У нашому датасеті більшість записів просто з дорослими (26,5 тисячі записів мають двох дорослих без дітей), тому першочергово було б цікаво розглянути модель без фактору взаємодії дорослих та дітей.

- Останнім регресором в початкову модель додамо бінарну змінну repeated_guest, бо є підозра, що у повторних гостей можуть бути певні бонуси, або ж у них за попередні відвідування з'явились вподобання, які теоретично можна віднести до особливих побажань
```{r}
requests_logit <- glm(no_of_special_requests ~ required_car_parking_space 
                      + log(avg_price_per_room) + no_of_adults + no_of_children
                      + repeated_guest, 
                        data = hotel,
                        family = binomial(link = "logit"))

modelsummary(list("basic" = requests_logit),
             gof_omit = "^(?!Num.Obs.|R2 Adj.)",
             stars = TRUE)
```

- Як можемо бачити, принаймні поки що, усі коефіцієнти є статистично значущими, мають додатній знак і жоден не обертається в нуль


- Додамо тепер до базової моделі контрольні змінні: можна підозрювати, що наявність особливих побажань може бути пов'язана з тривалістю зупинки у готелі (тобто кількістю ночей). Окрім цього є ще такий фактор як час до прибуття. Оскільки час до прибуття аналогічно до avg_price_per_room варіюється на досить великому проміжку, то було б логічно взяти від lead_time логаритм, аби подивитись на вплив збільшення часу до прибуття на 1%. Також варто врахувати те, що типи кімнат відрізняються між собою як мінімум по кількості дітей, тож у нас є ґрунтовні підстави вважати, що через невідому нам різницю між цими типами кімнат може з'являтися більше чи менше причин для появи особливих побажань.
```{r}
requests_logit_controls <- glm(no_of_special_requests ~ log(lead_time+1) + required_car_parking_space 
                             + log(avg_price_per_room) + no_of_adults + no_of_children 
                             + repeated_guest 
                             + no_of_nights
                             + R2 + R3 + R4 + R5 + R6 + R7, 
                        data = hotel_room,
                        family = binomial(link = "logit"))

modelsummary(list("basic" = requests_logit, "with_control_vars" = requests_logit_controls),
             gof_omit = "^(?!Num.Obs.)",
             stars = TRUE)
```
- Як бачимо, додавання контрольних змінних лиш незначним чином вплинуло на коефіцієнти перед "потребою у паркувальному місці", "логарифм ціни", "кількість дорослих" та "кількість дітей". Цікавим є те, що коефіцієнт перед повторним гостем перестав бути статистично значущим, і тепер він теоретично може набувати значення 0.


- Додамо фактори взаємодії між змінними. Першочергово, для детальнішого аналізу впливу змінної "повторний гість" спробуємо врахувати фактори взаємодії з потребою у паркувальному місці (це зможе нам підказати, чи зберігається такий статистично значущий зв'язок між наявністю особливих побажань та потребою у паркувальному місці при бронюванні із разу в раз, чи здебільшого він притаманний новим гостям), та фактор взаємодії з кількістю дорослих (знову таки, оскільки більшість записів у датасеті містять виключно дорослих, то цікаво з'ясувати чи пов'язана кількість особливих побажань з кількістю людей у класі повторних гостей).
- Крім того, оскільки в датасеті є записи як з виключно дорослими так і з виключно дітьми, то варто врахувати фактор взаємодії між ними аби включити до розгляду сім'ї з дорослих та дітей. 
```{r}
requests_logit_factor <- glm(no_of_special_requests ~ log(lead_time+1) + required_car_parking_space 
                                            + log(avg_price_per_room) + no_of_adults + no_of_children 
                                            + no_of_adults:no_of_children + no_of_nights + repeated_guest
                                            + repeated_guest:required_car_parking_space 
                                            + repeated_guest:no_of_adults
                                            + R2 + R3 + R4 + R5 + R6 + R7, 
                        data = hotel_room,
                        family = binomial(link = "logit"))

modelsummary(list("basic" = requests_logit, "with_control_vars" = requests_logit_controls, 
                  "all_in_one_with_factors" = requests_logit_factor),
             gof_omit = "^(?!Num.Obs.)",
             stars = TRUE)
```
- Ситуація з коефіцієнтами для "потреби в паркувальному місці", "логаритму ціни" та "кількості дорослих" в цілому залишається незмінною, а для "кількості дітей" коефіцієнт зріс майже вдвічі. Як можемо бачити, коефіцієнти перед факторами взаємодії між "дорослими та дітьми" та "дорослими та належністю до повторних гостей" є статистично значущими. Загалом картина така, що наявність дітей у сім'ї значним чином зменшує ймовірність того, що сім'я матиме особливі побажання. Самі по собі діти мають додатний статистично значущий зв'язок, тобто дійсно, коли в діти самі бронюють номер в готелі, то вони в такій ситуації частіше супроводжуються певними "спеціальними умовами". Також варто звернути увагу на те, що серед людей, які потребують паркувальне місце, "повторність гостя" та зростання кількості дорослих у бронюванні значним чином нівелюють додатний статистично значущий зв'язок паркувального місця з наявністю особливих побажань.

- Оскільки наша початкова модель досить гарно витримала тест на стійкість, то розглянемо таблицю зі значеннями середнього маржинального ефекту кожної змінної на появу особливих побажань.
```{r}
summary(margins(requests_logit))
```
- Як бачимо, є досить природнім, що на появу особливих побажань значним чином впливає кількість дорослих. При цьому можемо бачити підтвердження гіпотези про те, що потреба у паркувальному місці дійсно певним чином пов'язана з появою особливих побажань.


#### Питання №3

##### 3. Чи є вплив необхідності в паркувальному місці на середню ціну за кімнату?

- Під час минулої лабораторної роботи було побудовано довірчі інтервали для середньої ціни для різних категорій людей - тих, кому потрібне, і кому не потрібне паркувальне місце. Було помічено статистично значущу різницю в цінах. У нас закралася думка, що паркувальне місце, можливо, коштує додаткових грошей окремо від ціни за кімнату. Тим не менш, у нас було надто мало інструментів, щоб показати причинно-наслідковий зв'язок. Зараз же, можемо спробувати пояснити це за допомогою регресії

- Отже, побудуємо базову модель (1) для залежності логарифму ціни за кімнату від необхідності в паркувальному місці. За цією моделлю видно статистично значущий додатний вплив необхідності в паркувальному місці, проте існує багато сумнівів щодо істинності даної моделі. 

- Тому, розширимо дану модель додавши декілька логічних контрольних змінних (2). Контрольні змінні - це змінні, які при минулому дослідженні показали зв'язок з необхідністю в паркувальному місці,  а саме: кількість людей, наявність особливих побажань, кількість ночей, логарифмований час до прибуття, повторний гіст і ринковий сегмент. Бачимо, що майже вдвічі знизився коефіцієнт біля основного регресора, тобто дійсно існувала похибка від неврахованих змінних для першої моделі. 

- Дослідження попереднього питання показало статистично значущий зв'язок між необхідністю в паркувальному місці і спеціальному запиті. Тому, необхідно додати фактор взаємодії паркувального місця і наявністю особливих побажань (3), бо вони можуть бути взаємопов'язані між собою. Наприклад, особливе побажання може бути пов'язано з автомобілем, це може бути спеціальне паркувальне місце (криті стоянки), додаткова мийка тощо. Бачимо, що даний фактор робить коефіцієнт при паркувальному місці незначущим, при цьому для тих, кому необхідне паркувальне місце і при цьому є особливі побажання коефіцієнт є значущим, і досить немалим. Тобто, якщо необхідні ці обидві складові ціна збільшиться на 8%. Це немало, вважаючи що середня ціна знаходиться в межах 100 євро. Але цього ще недостатньо, щоб говорити про причинно-наслідковий зв'язок.


- Насправді, наші дані мають панельну природу, дійсно, маємо часовий проміжок, з яким, очевидно, змінюється і ціна, а, також, існують особливості для сегментів ринку і типів кімнат, такі як кількість людей в них, ціна тощо. Тому доцільно буде зафіксувати ефекти кімнат (4) і часові ефекти(5). 

- Бачимо і в 4, і в 5 моделі, ключовий коефіцієнт стає значущим, хоча і невеликим. Тобто, можемо сказати, що ті, кому необхідно лише паркувальне місце платять дещо більше, це може бути символічна ціна за паркувальне місце. Але, якщо при цьому є необхідність в особливому побажанні клієнти платять більше в середньому на 9%. Як вже було зазначено вище, можливо, це пов'язано з додатковими послугами щодо автомобіля. 

- Також нам відомо, що повторні гості частіше приїжджають автомобілем, тому буде розумно перевірити фактор взяємодії повторного гостя і необхідності в паркувальному місці. Це змінило коефіцієнт при паркувальному місці і дещо збільшило його, тобто можемо сказати що, напевно, існує ціна за паркувальне місце. Але більш цікаво буде подивитися на коефіцієнти при факторах взаємодії: ті, кому потібрне особливе побажання (ймовірно пов'язане з автомобілем), платять ще трохи більше, а ті, хто ще й є повторним гостем платять дещо менше, це спонукає нас перевірити вплив повторного гостя на ціну в наступному запитанні. 

##### Винести на перезентацію  (В презентації)
```{r}
hotel_lead <- hotel_market %>%
  mutate(lead_time = if_else(lead_time == 0, lead_time + 1, lead_time))

model_car <- feols(log_price ~ required_car_parking_space, data = hotel, vcov = "HC1")
model_car_ext <- feols(log_price ~ required_car_parking_space + no_of_special_requests + no_of_people + no_of_nights + log(lead_time) + repeated_guest + Online + Corporate + Complementary + Aviation, data = hotel_lead, vcov = "HC1")
model_car_extvz <- feols(log_price ~ required_car_parking_space*no_of_special_requests + no_of_people + no_of_nights + log(lead_time) + repeated_guest + Online + Corporate + Complementary + Aviation , data = hotel_lead, vcov = "HC1")
model_car_room <- feols(log_price ~ required_car_parking_space*no_of_special_requests + no_of_people + no_of_nights + log(lead_time) + repeated_guest + Online + Corporate + Complementary + Aviation  | room_type_reserved , data = hotel_lead)
model_car_room_time <- feols(log_price ~ required_car_parking_space*no_of_special_requests + no_of_people + no_of_nights + log(lead_time) + repeated_guest + Online + Corporate + Complementary + Aviation  | room_type_reserved + arrival_year_and_month, data = hotel_lead)
model_car_st <- feols(log_price ~ required_car_parking_space*no_of_special_requests + no_of_people + no_of_nights + log(lead_time) + repeated_guest + required_car_parking_space:repeated_guest + Online + Corporate + Complementary + Aviation  | room_type_reserved + arrival_year_and_month, data = hotel_lead)

desc_row <- tibble(title = c("Фіксовані ефекти кімнат", "Часові фіксовані ефекти"),
  model_car = c("Ні", "Ні"),
  model_ext = c("Ні", "Ні"),
  model_car_extvz = c("Ні", "Ні"),
  model_car_room = c("Так", "Ні"),
  model_car_room_time = c("Так", "Так"),
  model_car_st =c("Так", "Так"))


modelsummary(list(model_car, model_car_ext, model_car_extvz, model_car_room, model_car_room_time, model_car_st),
             stars = TRUE,
             gof_omit = "^(?!Num.Obs.|R2 Adj.)",
             add_row = desc_row)


```




#### Питання №4

##### 4. Чи є вплив повторного гостя на середню ціну за кімнату?

- При дослідженні, проведеному в минулій роботі було показано, що повторний гість має декілька цікавих особливостей, зокрема, як ми побачили по довірчих інтервалах, він платить менше, причому різниця скаладає приблизно 30% в меншу сторону для повторного гостя. Дуже важко повірити, що різниця настільки велика для повторного гостя. Тому необхідно провести регресійний аналіз. 

- Спочатку побудуємо базову модель в якій зазначимо лише залежність логарифмованої ціни від повторного гостя, і отримаємо схожий результат. Але у нас є всі сумніви щодо цієї моделі.

- Далі побудуємо модель вказавши контрольні змінні, такі як: кількість ночей, кількість людей, логаритмований час до прибуття, необхідність в паркувальному місці, ринковий сегмент,  - це основні змінні, які можуть корелювати з повторним гостем. Тепер видно вже кращий результат - вплив повторного гостя на ціну вже не такий великий, проте значущий. Але і дана модель не викликає повної довіри, бо ми маємо дані панельної природи і, відповідно, потрібно врахувати вплив ефектів кімнат і часу. 

- По черзі побудуємо відповідні моделі (3 і 4), бачимо, що вплив повторного гостя залишається значущим, але при врахуванні ефектів став дещо більший. Тобто, можемо сказати, що повторний гість дійсно платить менше, але не так багато, як ми вважали спочатку, а всього приблизно на 16%, в це віриться значно більше ніж в попередній результат. Пояснити це можна тим, що повторні гості мають якіть привілеї, наприклад знижки чи особливі пропозиції, або просто на власному досвіді вже знають як можна заплатити менше. 

- Також, ми знаємо про існування деякого зв'язку між необхідністю в паркувальному місці і повторним гостем - повторні гості частіше приїжджають власним авто, аніж нові гості. Тому, доцільно буде додати фактор взяємодії в кінцеву модель. Бачимо, що вплив повторного гостя на ціну незначно впав, але якщо подивитися на коефіцієнт при факторі взаємодії побачимо дуже цікаву картину. Виявляється, що повторні гості з власним автомобілем платять ЗНАЧНО менше - ще на 15%. Дуже важко пояснити такий вплив - єдина думка, що, можливо це якісь далекобійники, які платять лише символічну плату "за кімнату" і сплять в автомобілі. 

##### Винести на перезентацію (В презентації)
```{r}
model_guest <-  feols(log_price ~ repeated_guest, data = hotel, vcov = "HC1")

model_guest_ext <- feols(log_price ~ repeated_guest + no_of_nights + no_of_people + log(lead_time) + required_car_parking_space + Online + Corporate + Complementary + Aviation, data = hotel_lead, vcov = "HC1")

model_guest_room <- feols(log_price ~ repeated_guest + no_of_nights + no_of_people + log(lead_time) + required_car_parking_space + Online + Corporate + Complementary + Aviation  | room_type_reserved, data = hotel_lead)

model_guest_room_time <- feols(log_price ~ repeated_guest + no_of_nights + no_of_people + log(lead_time) + required_car_parking_space + Online + Corporate + Complementary + Aviation  | room_type_reserved + arrival_year_and_month, data = hotel_lead)

model_guest_nons <- feols(log_price ~ repeated_guest*required_car_parking_space + no_of_nights + no_of_people + log(lead_time) + Online + Corporate + Complementary + Aviation | room_type_reserved + arrival_year_and_month, data = hotel_lead)

desc_row <- tibble(title = c("Фіксовані ефекти кімнат", "Часові фіксовані ефекти"),
  model_guest = c("Ні", "Ні"),
  model_guest_ext = c("Ні", "Ні"),
  model_guest_room = c("Так", "Ні"),
  model_guest_room_time = c("Так", "Так"),
  model_guest_nons = c("Так", "Так"))


modelsummary(list(model_guest, model_guest_ext, model_guest_room, model_guest_room_time, model_guest_nons),
             stars = TRUE,
             gof_omit = "^(?!Num.Obs.|R2 Adj.)",
             add_row = desc_row)

```



#### Питання №5 
##### (Залишається тільки в звіті)
##### 5. Чи є вплив кількості людей на середню ціну за кімнату?

- Ми вже неодноразово бачили що збільшення кількості дорослих і дітей має зв'язок зі збільшенням ціни за кімнату, але чи можна вважати, що він причинно-наслідковий?

- Спочатку побудуємо примітивну модель (1) і на ній бачимо, що збільшення дорослого на 1 призведе до підвищення ціни на 16%, а збільшення дитини на 1 аж на 25%. У нас немає приводу довіряти цій моделі. 

- Розширимо дану модель додавши контрольні змінні (2), які можуть корелювати з кількістю людей - це кількість ночей і сегмент ринку, також додамо фактор взаємодії між дітьми і дорослими, бо логічно припустити, що існують зміни для кожного з цих регресорів в залежності від іншого. Бачимо, що значення коефіцієнтів зменшилися, особливо для кількості дітей. Але знову є всі здогадки, що модель не є ідеальною.

- Моделі 3 і 4 відповідно додають фіксацію щодо впливу типу кімнати і часового проміжку. Бачимо, що коефіцієнти знову змінилися - дещо зросли для дітей і впали для дорослих, тут ми вже врахували всі доступні нам ефекти і можемо вважати, що збільшення кількості дітей і дорослих на одиницю має зв'язок зі збільшенняи ціни за кімнату на 6 і 8 відсотків відповідно.

- Протестуємо дану модель на стійкість (5, 6): спочатку (5) перетворимо кількість дітей на бінарну змінну там де їх багато(більше ніж 1) і мало, бачимо, що коефіцієнт при кількості дорослих не сильно змінився, тобто модель є стійкою відносно кількості дорослих. Далі (6) зробимо схоже перетворення кількості дорослих на бінарну змінну - там де їх багато(більше ніж 2) і мало, коефіцієнт біля кількості дітей значно змінився, тобто модель не стійка щодо цієї змінної і могли б існувати інші змінні для зменшення OVB.

```{r}
model_people <- feols(log_price ~ no_of_adults + no_of_children, data = hotel, vcov = "HC1")
model_people_ext <- feols(log_price ~ no_of_adults*no_of_children + no_of_nights + Online + Corporate + Complementary + Aviation  , data = hotel_market, vcov = "HC1")
model_people_room <- feols(log_price ~ no_of_adults*no_of_children + no_of_nights + Online + Corporate + Complementary + Aviation |room_type_reserved   , data = hotel_market)
model_people_time <- feols(log_price ~ no_of_adults*no_of_children + no_of_nights + Online + Corporate + Complementary + Aviation |room_type_reserved + arrival_year_and_month , data = hotel_market)
#стійкість 
model_people_st <- feols(log_price ~ no_of_adults*no_of_children + no_of_nights + Online + Corporate + Complementary + Aviation |room_type_reserved + arrival_year_and_month , data = hotel_market %>% mutate (no_of_children = ifelse(no_of_children > 1, 1, 0)))
model_people_st_2 <- feols(log_price ~ no_of_adults*no_of_children + no_of_nights + Online + Corporate + Complementary + Aviation |room_type_reserved + arrival_year_and_month , data = hotel_market %>% mutate (no_of_adults = ifelse(no_of_adults > 2, 1, 0)))

modelsummary(list(model_people, model_people_ext, model_people_room, model_people_time, model_people_st, model_people_st_2),
             stars = TRUE,
             gof_omit = "^(?!Num.Obs.|R2 Adj.)"
             )

linearHypothesis(model_people_st, c("no_of_children = 0", "no_of_adults:no_of_children = 0"))

linearHypothesis(model_people_st_2, c("no_of_adults = 0", "no_of_adults:no_of_children = 0"))
```











#### Додаток


##### дослідимо наскільки більша ймовірність відмови бронювання для повторних гостей порівняно з неповторними
```{r}
numeric_means <- hotel %>%
  dplyr::select(lead_time, avg_price_per_room, no_of_adults, no_of_children, no_of_nights) %>%
  summarize(across(everything(), ~ mean(.)))

new_data <- cbind(numeric_means, 
                  data.frame(factorno_of_special_requests = c(0, 1), 
                             required_car_parking_space = factor(0, levels = levels(hotel$required_car_parking_space)),
                             repeated_guest = factor(0, levels = levels(hotel$repeated_guest))))

new_data <- rbind(new_data, new_data)
new_data[2, "factorno_of_special_requests"] <- 1

prediction_logit <- predict(requests_logit, new_data, type = "response")

difference <- prediction_logit[2] - prediction_logit[1]
difference
```

##### кореляції (пріколи)
```{r include=FALSE}
temp_hotel <- original_hotel
temp_hotel %>% mutate(no_of_special_requests = ifelse(no_of_special_requests > 0, 1, 0))

ggcorr(temp_hotel, label = TRUE)

ggcorr(temp_hotel, label = TRUE,
       method = c("pairwise", "spearman"))
```